【裁判字號】    98,消債更,268
【裁判日期】    980703
【裁判案由】    更生事件
【裁判全文】
臺灣板橋地方法院民事裁定           98年度消債更字第268號
聲  請  人  甲○○
上列當事人因消費者債務清理事件聲請更生，本院裁定如下：
    主  文
聲請人甲○○自中華民國九十八年七月三日下午四時起開始更生
程序。
本件得由司法事務官進行更生程序。
    理  由
一、按債務人與金融機構協商成立者，不可聲請更生或清算。但
    因不可歸責於己之事由，致履行顯有重大困難者，不在此限
    ；本條例施行前，債務人依金融主管機關協調成立之中華民
    國銀行公會會員辦理消費金融案件無擔保債務協商機制與金
    融機構成立之協商，準用前項之規定，消費者債務清理條例
    第151條第 5項、第6項分別定有明文；再按法院開始更生程
    序之裁定，應載明其年、月、日、時，並即時發生效力；法
    院裁定開始更生或清算程序後，得命司法事務官進行更生或
    清算程序，復為同條例第45條第1項、第16條第1項前段所明
    定。
二、本件聲請意旨略以：聲請人目前債務總金額為新臺幣（下同
    ）3,035,614 元，有不能清償債務之情事，消費者債務清理
    條例施行前，曾於民國95年依照中華民國銀行公會會員辦理
    消費金融案件無擔保債務協商機制，與最大債權金融機構安
    泰商業銀行股份有限公司（下稱：安泰銀行）達成協商，雙
    方約定聲請人自95年9 月起，分120 期，利率5%，每月10日
    以28,315元依各債權銀行債權金額比例清償各項債務，至全
    部清償為止，而聲請人原任職於統一綜合證券股份有限公司
    （下稱：統一證券），平均每月薪資約60,000元左右，尚足
    支付前開協商還款金額、奶奶的安養費及其他必要生活支出
    ，惟自97年7 月起，聲請人遭公司以節省開支為由減薪，每
    月薪資收入降為35,000元，再加上父親黃○波又遭診斷出患
    有癌症末期，開銷大為增加，聲請人根本入不敷出，一直咬
    牙苦撐到98年1 月，聲請人竟遭統一證券以業務縮減為由裁
    員，終不得不於98年2 月毀諾，聲請人毀諾實確有不可歸責
    於己致履行顯有重大困難之事由，且其無擔保或無優先權之
    債務總額未逾1,200 萬元，復未經法院裁定開始清算程序或
    宣告破產，依法自得聲請更生程序，爰請裁定更生等語。
三、查聲請人之主張，業據其提出協商協議書、黃○波臺北市立
    萬芳醫院診斷證明書、統一證券薪資證明、財團法人金融聯
    合徵信中心債權人清冊、財政部臺灣省北區國稅局綜合所得
    稅各類所得資料清單、勞工保險被保險人投保資料表、資遣
    證明等件附卷可稽，並有安泰銀行民事陳報狀1 份、聲請人
    目前任職單位誠連科技有限公司民事呈報狀在卷可參，堪信
    為真實，蓋聲請人因遭裁員且增加醫療費用支出等情而毀諾
    ，核認均非為協商時聲請人得以預見、控制之事項，聲請人
    因此而毀諾協商條件，自難認其有何應加以非難之必要，是
    堪認聲請人毀諾係有非可歸責於己之事由，且本件又查無聲
    請人有消費者債務清理條例第6 條第3 項、第8 條或第46條
    各款所定駁回更生聲請之事由存在，則聲請人聲請更生應屬
    有據，並依上開規定，命得由司法事務官進行本件更生程序
    ，爰裁定如主文。
四、至於聲請人於更生程序開始後，應另提出足以為債權人會議
    可決或經法院認為公允之更生方案以供採擇，俾免更生程序
    進行至依消費者債務清理條例第61條規定應行清算之程度，
    附此說明。
中    華    民    國    98    年    7    月      3    日
                  民事第三庭  法  官  邱靜琪
上為正本係照原本作成
本件不得抗告
本裁定已於98年7月3日下午4時公告。
中    華    民    國    98    年    7    月      3    日
                              書記官  鄭美莉


司法院資訊處製作；財團法人民間司法改革基金會備份。
